【裁判字號】    92,上易,135
【裁判日期】    920304
【裁判案由】    毒品危害防制條例
【裁判全文】
臺灣高等法院臺中分院刑事判決              民國九十二年度上易字第一三五號
    上  訴  人  臺灣臺中地方法院檢察署檢察官
    被      告  甲○○  男  四.
右上訴人因被告違反毒品危害防制條例案件，不服臺灣台中地方法院中華民國九十一
年十一月二十七日第一審判決（民國九十一年度易字第一八四六號，起訴案號：臺灣
台中地方法院檢察署民國九十二年度毒偵字第一八三五號），提起上訴，本院判決如
左：
    主      文
原判決撤銷。
甲○○施用第二級毒品，處有期徒刑月，如易科罰金，以佰元折算壹日。
    事      實
一、甲○○前因二度施用毒品案件，經台灣台中地方法院分別裁定送觀察、勒戒後，
    認無繼續施用毒品之傾向，由同院檢察署檢察官分別於民國（下同）八十八年十
    二月二十八日、八十九年八月二十三日，以八十八年度毒偵字第一八七九、八十
    九年度毒偵字第二四二四號為不起訴處分確定，詎仍不知悔改，復於九十一年四
    月二日或其前四日內之某一時點，在不詳地點，施用第二級毒品安非他命一次。
    嗣於同年月二日二十時二十三分許，警察辦理列管毒品人口尿液採集送驗業務，
    命其採尿經送驗，結果呈甲基安非他命陽性反應，而查悉上情。（業已另聲請裁
    定強制戒治中）
二、案經台中縣警察局清水分局報請原審法院檢察署檢察官偵查起訴。
    理      由
一、訊據被告甲○○對於其被警方列為毒品列管人口，在右揭時地接受採尿送驗並呈
    陽性反應之事實，坦承不諱，惟堅決否認有被訴之施用第二級毒品安非他命之故
    意及犯行，辯稱：其於前次觀察、勒戒後，因有意至大陸經商，已決心戒除毒品
    ，其被列為毒品列管人口以後，歷次採尿均呈陰性反應，僅本次呈微弱之陽性反
    應，係因本次採尿前二、三日，友人乙○○與妻子郭佳慧吵架，乙○○要求被告
    甲○○前去排解，被告到場時，發現二人已停止爭吵，二人都在吸食安非他命，
    他家中煙霧瀰漫，被告甲○○可能吸入乙○○夫妻正在吸食之安非他命煙霧，因
    而尿液呈微弱安非他命陽性反應各等語。惟查：
（一）證人乙○○在原審確證稱：與被告是國小同學，今年（按據九十一年）三月底
      曾發生其妻吸食安非他命其予以勸阻而發生口角之事，因而找被告至其住處調
      解，其妻時常吸食安非他命而至整間室內煙霧瀰漫之程度等語（見一審卷第四
      十七頁）。而在本院行調查時則於具結後供稱是我本人吸的，不是我太太吸的
      ，今天說的才是正確，我客廳大約有二坪大，吸時將門關起來，祗吸一點點，
      我吸食四、五分鐘，門是被告來時才開的各等語（見本審卷第二十七頁）核與
      在原審所供互有出入，其所供是否不可採信，已屬可疑。又其所供僅吸一點點
      ，吸食四、五分鐘被告來時門已打開。
（二）按於吸食煙毒及麻醉藥品者之旁，同時吸入該吸食者燃燒之藥物所排出之氣體
      ，能否在尿液中被檢出煙毒或安非他命反應，文獻上尚無此類研究報告，依法
      務部調查局檢驗煙毒經驗研判，若非共處於狹小之密閉空間，並故意大量吸入
      該氣體，應不致於尿液中代謝出煙毒反應，此有法務部調查局八十二年十月一
      日（八二）陸（一）字第八二○九二七一二號函在卷可稽（見一審卷第五十一
      頁）。被告本次驗尿之中山醫學大學附設醫院藥物濫用檢測中心九十一年四月
      二十三日之檢驗報告所示，被告之尿液呈甲基安非他命陽性反應，所辯非可採
      信。又常人如未吸用甲基安非他命，其尿水應驗無甲基安非他命陽性反應，倘
      有吸用者，約有百分之九十於九十六小時內，均可自尿中排出，並驗有甲基安
      非他命陽性反應之意旨，其於採尿之前四日內某時必有施用嗎啡類毒品之犯行
      無誤。本件事證明確，其犯行堪以認定，應予依法論科。
二、查安非他命為毒品危害防制條例第二條第二項第二款規定之第二級毒品，核被告
    所為，係犯同條例第十條第二項之施用第二級毒品罪。被告施用安非他命毒品前
    持有安非他命毒品之低度行為，應為其施用之高度行為所吸收，不另論罪。原審
    疏查為被告無罪之判決，容有未洽。上訴人上訴指摘原判決不當，為有理由應由
    本院將原判決撤銷。爰審酌被告前已因施用毒品案件，經臺灣台中地法院檢察署
    檢察官為不起訴之處分確定後即再施用第二級毒品，其犯罪之手段、施用之次數
    及施用毒品僅係自戕行為等一切情狀，量處如主文第二項所示之刑，及諭知易科
    罰金折算之標準，以資懲儆。
三、據上論斷，應依刑事訴訟法第三百六十九條第一項前段、第三百六十四條、第二
    百九十九條第一項前段，毒品危害防制條例第十條第二項、刑法第十一條前段、
    第四十一條第一項前段，罰金罰鍰提高標準條例第二條，判決如主文。
本案經檢察官丙○○到庭執行職務。
中      華      民      國      九十二  年      三      月      四      日
                                臺灣高等法院臺中分院刑事第六庭
                                      審判長法  官  李  文  雄
                                            法  官  陳  秀  
                                            法  官  陳  嘉  雄
右正本證明與原本無異。
不得上訴。
                                            書記官  陳  信  和
中      華      民      國      九十二  年      三      月      五      日
                                                                        Ａ


司法院資訊處製作；財團法人民間司法改革基金會備份。
